臺灣高等法院刑事判決
111年度上易字第982號
上  訴  人  臺灣新竹地方檢察署檢察官
被      告  TRAN VAN THANG （中文名：陳文勝）




                                   
上列上訴人因被告竊盜案件，不服臺灣新竹地方法院111年度易
字第245號，中華民國111年5月6日第一審判決（起訴案號：臺灣
新竹地方檢察署111年度偵緝字第146、147號），提起上訴，本
院判決如下：
    主  文
原判決關於無罪部分撤銷。
TRAN VAN THANG竊盜，處拘役伍拾日，如易科罰金，以新臺幣壹
仟元折算壹日。未扣案之犯罪所得拖鞋壹雙、固定扳手壹支、老
虎鉗壹支、工程用筆壹支均沒收，於全部或一部不能沒收或不宜
執行沒收時，追徵其價額。
    事  實
一、TRAN VAN THANG意圖為自己不法之所有，基於竊盜之犯意，
    於民國110年6月21日凌晨3時51分許，在黃楀翰位於新竹市○
    區○○路000巷00號住處門前，徒手竊取黃楀翰置放於住處門
    前拖鞋1雙後，再徒手開啟黃楀翰停放於住處門前機車置物
    箱並竊取置物箱內之固定扳手、老虎鉗、工程用筆各1支得
    手後，旋即騎乘懸掛000-000號車牌之白色普通重型機車逃
    離現場。嗣經黃楀翰發覺有異報警處理，方循線查悉上情。
二、黃楀翰訴由新竹市警察局第二分局報請臺灣新竹地方檢察署
    檢察官偵查起訴。　　
    理  由
壹、程序方面
一、審理範圍：
    按上訴得對於判決之一部為之。對於判決之一部上訴者，其
    有關係之部分，視為亦已上訴；但有關係之部分為無罪、免
    訴或不受理者，不在此限，刑事訴訟法第348條第1、2項定
    有明文。查：本件檢察官僅就原判決「無罪部分」提起上訴
    （見本院卷第23、118頁），就被告TRAN VAN THANG（下稱
    被告）原判決「有罪部分」並未上訴，且有罪部分被告亦未
    上訴，業已確定。準此，原判決有罪部分均不在本院審理範
    圍，先予敘明。
二、證據能力：
    按被告以外之人於審判外之陳述，雖不符刑事訴訟法第159
    條之1至第159條之4之規定，而經當事人於審判程序同意作
    為證據，法院審酌該言詞陳述或書面陳述作成時之情況，認
    為適當者，亦得為證據。又當事人、代理人或辯護人於法院
    調查證據時，知有第159條第1項不得為證據之情形，而未於
    言詞辯論終結前聲明異議者，視為有前項之同意，同法第15
    9條之5亦有明定。查本件檢察官、被告就下列所引被告以外
    之人於審判外陳述之證據能力迄至言詞辯論終結，均未聲明
    異議，本院審酌該些供述證據作成時，核無違法取證或其他
    瑕疵，認為以之作為本案之證據屬適當，自有證據能力。其
    餘資以認定被告犯罪事實之非供述證據，均查無違反法定程
    序取得之情形，依刑事訴訟法第158條之4反面規定，亦具證
    據能力。
貳、實體方面：
一、認定事實所憑之證據及理由：
    上揭事實，業據被告於本院審理時坦認不諱（見本院卷第12
    8、131頁）；而告訴人於前揭時、地遭人竊取財物之情，迭
    經告訴人於警詢、本院審理時指證在案（見110年度偵字第1
    0043號卷，下稱偵卷，第14至15頁；本院卷第119至121頁）
    ；另上開白色普通重型機車僅被告1人使用一節，業經證人
    即被告房東郭錦燈於警詢及本院審理中證述在卷（見原審卷
    第73至79頁；本院卷第124頁）；並有車籍詳細資料報表、
    相關監視器畫面翻拍照片存卷可稽（見偵卷第26、37至42頁
    ）。足認被告前揭任意性自白與事實相符，可堪採信。又告
    訴人無法確定遭竊「固定扳手、老虎鉗、工程用筆」之數量
    一情，業於警詢、本院審理時證述明確（見偵卷第14頁反面
     ；本院卷第119、131頁），故基於罪證有疑唯利被告之法
    理，自然應該為有利被告的認定，認上開遭竊物品之數量均
    僅為1支，併予說明。準此，本案事證明確，被告上開犯行
    洵堪認定，應依法論罪科刑。
二、論罪：
    核被告所為，係犯刑法第320條第1項之竊盜罪。
三、撤銷改判之理由：
  ㈠原審未詳為推求，遽為被告無罪判決，即有未合，檢察官上
    訴指摘原判決不當，為有理由，原判決關於無罪部分既有違
    誤，自應由本院將原判決此部分撤銷改判。
  ㈡爰以行為人責任為基礎，並審酌被告身為外籍移工，不思以
    己力賺取生活所需，並遵守我國規範，卻逕自逃離雇主管理
    範圍、行方不明，且恣意竊取他人財物，所為實非可取；另
    考量被告最終能坦承犯行，及迄今未賠償告訴人損失、獲取
    諒解之犯後態度，兼衡被告素行、犯罪動機、手段、目的、
    遭竊物品價值，暨被告自陳為國小畢業之智識程度、尚有父
    母需要扶養之家庭生活經濟狀況（見本院卷第131頁）等一
    切情狀，量處如主文第2項所示之刑，並諭知易科罰金之折
    算標準，以示警惕。
  ㈢查被告竊得之拖鞋1雙及固定扳手、老虎鉗、工程用筆各1支
    ，為被告之犯罪所得，迄未歸還或賠償告訴人，亦無刑法第
    38條之2第2項所定情事，自應依刑法第38條之1第1項前段規
    定宣告沒收；復因該等犯罪所得未據扣案，於全部或一部不
    能沒收或不宜執行沒收時，應依同條第3項規定，追徵其價
    額。　　 
據上論斷，應依刑事訴訟法第369條第1項前段、第364條、第299
條第1項前段，刑法第320條第1項、第41條第1項前段、第38條之
1第1項前段、第3項，刑法施行法第1條之1第1項，判決如主文。
本案經檢察官翁旭輝提起公訴，檢察官黃翊雯提起上訴，檢察官
孟玉梅到庭執行職務。
中　　華　　民　　國　　111 　年　　9 　　月　　13　　日
                  刑事第十五庭  審判長法　官  陳芃宇
                                      法　官  陳勇松
                                      法　官  陳俞伶
以上正本證明與原本無異。
檢察官不得上訴。
被告如不服本判決，應於收受送達後20日內向本院提出上訴書狀
，其未敘述上訴之理由者並得於提起上訴後20日內向本院補提理
由書（均須按他造當事人之人數附繕本）「切勿逕送上級法院」
。
                                      書記官  朱家麒
中　　華　　民　　國　　111 　年　　9 　　月　　14　　日
 
附錄：本案論罪科刑法條全文
中華民國刑法第320條
意圖為自己或第三人不法之所有，而竊取他人之動產者，為竊盜
罪，處五年以下有期徒刑、拘役或五十萬元以下罰金。
意圖為自己或第三人不法之利益，而竊佔他人之不動產者，依前
項之規定處斷。
前二項之未遂犯罰之。